/ 灣高等法院刑事判決　　　　　　　 95年度交上訴字第148號
上　訴　人
即　被　告　甲○○
選任辯護人　梁治律師
上列上訴人因公共危險等案件，不服臺灣臺北地方法院95年度交
訴字第24號，中華民國95年9月19日第一審判決（起訴案號：臺
灣臺北地方法院檢察署94年度偵字第12747號），提起上訴，本
院判決如下：
    主  文
上訴駁回，甲○○緩刑參年。
    事  實
一、甲○○以駕駛營業用小客車為業，為從事駕駛業務之人，其
    於民國93年10月18日22時20分許，駕駛車牌號碼9D-115號營
    業用小客車沿臺北市○○○路由北往南方向行駛，行經臺北
    市中山區○○○路與長安東路口欲左轉時，本應隨時注意車
    前狀況，並禮讓直行車先行，而依當時天候、視線、路況等
    情形，又無不能注意之情事，竟疏未注意貿然左轉，而不慎
    撞及沿林森北路由南往北方向行駛，由乙○○騎乘之車牌號
    碼AQO-118 號重型機車車尾，致乙○○受有肘及前臂挫傷之
    傷害。而甲○○於肇事後，明知駕駛人駕駛車輛肇事致人受
    傷，應即採取救護或其他必要措施，並向警察機關報告，不
    得駛離現場，竟另基於肇事逃逸之犯意，未停車察看，亦未
    報警處理，即逕行駕駛前開機車逃逸離去，乙○○見狀即報
    警循線查獲，始知悉上情。
二、案經乙○○訴由臺北市政府警察局中山分局報請臺灣臺北地
    方法院檢察署檢察官偵查後聲請簡易判決處刑，四由原審改
    依通常程序審判。
    理  由
一、上開車禍及車禍後上訴人即被告駕車離去等事實，業據上訴
    人即被告甲○○是認無訛，核與告訴人乙○○所述相符，且
    有成泰中醫診所診斷證明書1 紙、台北市○○○○○道路交
    通事故調查報告表、道路交通事故現場圖、道路交通事故補
    充資料表、道路交通事故談話紀錄表、照片8 張等在卷可資
    佐證，並經目擊證人曹至宏證述屬實，至堪認定。
二、上訴人即被告雖矢口否認有何過失犯行，辯稱，伊於待轉時
    ，發現被害人在飆車並發生追撞，並未撞到被害人，不須停
    車，故而離去云云。惟查：
  (1)、告訴人乙○○除於警詢及偵查中指稱，上訴人即被告所駕
    駛之計程車撞及其機車之外，於原審審理時並明確稱，計程
    車撞及機車車尾，機車大牌上尚留有計程車車漆，是黃色帶
    有一點銀色，伊還請警察特別就該部分拍照註明云云，而觀
    之偵查卷第36頁下方照片亦顯示，告訴人所騎乘之機車大牌
    上確留有銀色烤漆，且上訴人即被告亦自承該計程車原係銀
    色，嗣為買作計程車之用，確噴上黃色無訛，故告訴人前開
    指述，堪予採信。
  (2)、證人即當時目睹車禍過程之曹至宏於偵訊時證稱：「93年
    11月23日晚上11時15分（按應係晚上10時15分許之誤載）在
    林森北路與長安東路口，車禍發生時，我在現場。當時我是
    自己騎車，我的車子是在甲○○車子的後面，約10公尺左右
    ，我當時車速約6.70左右，因為當時我們是綠燈。車禍地點
    是在長安東路與林森北路口，已經快到長安東路了，只不過
    我們是行駛在林森北路，我們並無跨越林森北路的中線。他
    們二人應該是擦撞而不是對撞，我同學車子的後輪左側擦撞
    到被告車身的左側，被告當時是要左轉。當時我們要過路口
    之前，被告的車身已經打偏停在林森北路及長安東路的路口
    ，他原本是要在那裡待轉，但我們過去時，他突然轉出來。
    車禍發生時，被告沒有下車，也沒有將告訴人送醫。我有追
    到被告，但他對我講說那又不是我的錯，所以他就走了，且
    我怕再講下去會有麻煩，所以我只有記下車牌。」等語屬實
    （參臺灣臺北地方法院檢察署94年偵字第12747 號卷第58至
    60頁）。
  (3)、從而，本件告訴人所騎乘之機車應係遭上訴人即被告所駕
    駛之計程車擦撞無訛，事證已甚明確。按上訴人即被告行車
    疏於注意來車並未保持安全間隔，致生車禍，應有過失。而
    兩車係慢速行駛之際擦撞，豈有不知之理？是故，上訴人即
    被告前開辯解，諉不足採，其犯行堪以認定。
三、原審認上訴人即被告係犯刑法第284條、第 185條之4業務過
    失傷害罪及肇事逃逸罪，審酌一切情狀，分處有期徒刑 4月
    及 8月，並定期應執行之刑11月，認事用法，俱無違誤，量
    刑亦稱允當，上訴人即被告上訴意旨仍否認犯罪，為無理由
    ，應予駁回。惟查本件車禍結果，告訴人乙○○僅受肘及前
    臂挫傷之傷害，甚屬輕微，上訴人即被告上訴後已與告訴人
    達成和解，並當庭應告訴人之請求賠償告訴人新台幣 2萬元
    ，此有本院96年附民字第號附帶民事訴訟卷及和解筆錄可稽
    。復查上訴人即被告並無犯罪前科，有本院被告前案紀錄表
    可按，初次犯罪，既已息事寧人，本院認所宣告之刑以暫不
    執行為適當，爰並宣告如主文所示之緩刑，以勵自新。
四、末按刑法第74條緩刑之規定，雖於95年7月1日施行之刑法有
    修正，然查修正後之規定對於上訴人即被告並無較有利情形
    ，自應依刑法第2條第1項前段適用修正前刑法第74條第1 款
    宣告緩刑，併此敘明。
據上論斷，應依刑事訴訟法第368條，刑法第2條第1項前段、修
正前刑法第74條第1款，判決如主文。
本案經檢察官李良忠到庭執行職務。
中　　華　　民　　國　　96　　年　　1 　　月　　31　　日
                　刑事第三庭　　審判長法　官　許國宏
                                　　　法　官　許增男
                                　　　法　官　陳祐治
以上正本證明與原本無異。
如不服本判決，應於收受送達後十日內向本院提出上訴書狀，其
未敘述上訴之理由者並得於提起上訴後十日內向本院補提理由書
（均須按他造當事人之人數附繕本）。
                                　　　書記官　蔡慧娟
中　　華　　民　　國　　96　　年　　1 　　月　　31　　日
附錄：本案論罪科刑法條全文
刑法第284條
因過失傷害人者，處6月以下有期徒刑、拘役或500元以下罰金。
致重傷者，處1年以下有期徒刑、拘役或500元下罰金。
從事業務之人，因業務上之過失傷害人者，處1年以下有期徒刑
、拘役或1千元以下罰金。致重傷者，處3年以下有期徒刑、拘役
或2千元以下罰金。
刑法第185條之4
駕駛動力交通工具肇事，致人死傷而逃逸者，處6月以上5年以下
有期徒刑。
